臺灣臺中地方法院民事裁定　　　96年度破字第110號
聲　請　人　峰記工業股份有限公司
法定代理人　甲○○
上聲請人聲請宣告破產事件，本院裁定如下：
    主      文
宣告峰記工業股份有限公司破產。
選任廖本揚律師為破產管理人。
聲請費用由聲請人負擔。
    理      由
一、聲請意旨略以：聲請人經營各種空壓機輸送機械馬達及其零
    件之製造加工買賣，及有關產品之進出口業務，近年來聲請
    人公司遭逢桃芝水災及七二水災，公司設備嚴重受損，再加
    上國內外景氣不佳，公司業績大幅受挫，虧損嚴重，經聲請
    人再三努力，最後還是無力清償積欠廠商之貨款及員工薪資
    。債權人目前相繼採取法律動作，此有法院核發之假扣押裁
    定可證。惟因公司債務龐大，縱以聲請人全部資產來處理，
    亦難以清償公司債務。又聲請人資產僅剩部份設備【帳面未
    折減餘額為新臺幣（下同）269,222元】，另有原物料及成
    品一批，依聲請人粗估價值應超過300萬元。因公司資產已
    不足以抵償債務（約15,908,412元），爰依破產法第57條、
    第58條規定，聲請宣告破產。並提出本院96年度裁全字第72
    13號裁定、96年度裁全字第5626號裁定、96年度促字第4130
    4號裁定、96年度促字第38587號裁定、96年度促字第59100
    號裁定、96年度促字第5909 7號裁定、96年度促字第59098
    號裁定、96年度促字第59099號裁定、96年度訴字第2072號
    民事判決、臺中商業銀行放款利息收據6紙、峰記工業股份
    有限公司債權人名冊、峰記工業股份有限公司財產目錄等為
    證。
二、按破產，對債務人不能清償債務者，宣告之；破產，除另有
    規定外，得因債權人或債務人之聲請宣告之，破產法第57條
    、第58條第1項分別定有明文。而所謂不能清償債務，以債
    務人現實財產及其信用仍無法清償全部債務屬之（最高法院
    92年度台抗字第89號判決意旨參照）。
三、經查，聲請人所積欠如附表一所示各債權人之債務共計15,9
    08,412元，聲請人所有之資產（指設備部分）總額約為269,
    222元（如附表二所示，不含債權人假扣押之原物料及成品
    ），有聲請人所提出之上開支付命令裁定、民事判決及財產
    目錄表附卷可憑。又聲請人目前並無違章欠稅之情，亦經本
    院依職權函查屬實，有財政部臺灣省國稅局大屯稽徵所96年
    9月5日中區國稅大屯四字第096003 5389號函、9 6年9 月10
    日中區國稅大屯一字第0960035047號函等附卷可憑，是聲請
    人主張目前之資產有不能清償債務等情，尚非無據。本院審
    酌構成破產財團之上開設備，尚屬容易變現，破產管理人處
    理破產財團之財產並非甚為困難，因認本件有宣告破產之實
    益。
四、綜上所述，聲請人聲請宣告破產，除具有破產宣告原因外，
    亦有宣告破產之實益，是其聲請破產，應予准許。次按破產
    管理人，應就會計師或其他適於管理該破產財團之人中選任
    之，破產法第83條第1項定有明文。查廖本揚律師係於90 年
    1月18日加入台中律師公會執行律師業務迄今，並列名該公
    會願意擔任法院破產管理人名單一節，業經本院查閱台中律
    師公會會員錄無訛，並有上開名單1紙可稽，足徵廖本揚律
    師多年執行律師業務，應可勝任破產管理事務。又經本院徵
    詢後，廖本揚律師亦表示願意擔任本件破產管理人，益徵廖
    本揚律師適於擔任本件破產管理人，爰依前揭規定，選任其
    為破產管理人，以利進行本件破產程序之進行。末按法院為
    破產宣告時，應選任破產管理人，並決定左列事項：一、申
    報債權之期間。但其期間，須在破產宣告之日起，15 日以
    上，3個月以下。二、第一次債權人會議期日。但其期日，
    須在破產宣告之日起1個月以內。破產法第64條固定有明文
    ，惟本院就破產事件之事務分配，係將破產之裁定與破產裁
    定確定後之破產程序分由民事庭與民事執行處法官辦理，為
    免將來案件移由民事執行處法官辦理時作業時程難以配合，
    爰將申報債權期間與第一次債權人會議期日交由執行處承辦
    法官決定，併此敘明之。
五、爰依破產法第63條、第64條，裁定如主文。
中　　　華　　　民　　　國　　96　　年　10　月   12   日
                民事第三庭　　法　官　謝慧敏
右為正本係照原本作成
如對本裁定抗告，須於裁定送達後十日內向本院提出抗告狀。
中　　華　　民　　國　　96　　年　　10　　月　　12　　日
                              書記官
